臺灣板橋地方法院刑事判決　　　　　　　100年度訴字第305號
公　訴　人　臺灣板橋地方法院檢察署檢察官
被　　　告　陳敏華
上列被告因違反毒品危害防制條例案件，經檢察官提起公訴（
100 年度毒偵字第192 號），而被告於準備程序中對被訴之事實
為有罪陳述，本院合議庭裁定由受命法官獨任行簡式審判程序，
並判決如下：
    主  文
陳敏華施用第一級毒品，處有期徒刑捌月，扣案如附表一所示第
一級毒品海洛因沒收銷燬之，如附表三所示之物均沒收；又施用
第二級毒品，處有期徒刑肆月，扣案如附表二所示第二級毒品甲
基安非命沒收銷燬之，如附表四所示之物均沒收。應執行有期徒
刑拾月，扣案如附表一、二所示之毒品沒收銷燬之，如附表三、
四所示之物均沒收。
    事  實
一、陳敏華於民國84年4 月24日有違反藥事法之轉讓禁藥罪、麻
    醉藥品管理條例之施用麻醉葯品罪之前科。民國87年8 月12
    日，因施用毒品案件，經本院以87年度毒聲字第1289號裁定
    送勒戒處所施以觀察、勒戒後，因認有繼續施用毒品傾向，
    再由本院以87年度毒聲字第1809號裁定令入戒治處所施以強
    制戒治，迄89年2 月7 日強制戒治執行完畢出所，該次施用
    毒品犯行併由台灣板橋地方法院檢察署檢察官以89年度戒毒
    偵字第309 號為不起訴處分確定。又於91年8 月28日，因施
    用第一、二級毒品案件，經本院以91年度訴字第1325號判決
    判處有期徒刑9 月及8 月，並定應執行有期徒刑1 年3 月，
    92年11月4 四判決確定；再於92年8 月21日，因轉讓第二級
    毒品案件，經臺灣高等法院以92年度上訴字第1077號判決判
    處有期徒刑9 月確定，前開2 案所處徒刑，嗣經臺灣高等法
    院以92年度聲字第1275號裁定其應執行有期徒刑1 年11月確
    定，於94年3 月29日縮刑期滿執行完畢，不夠成累犯。詎仍
    不知悔改，復基於施用第一級毒品海洛因及第二級甲基毒品
    安非他命之犯意，分別於99年10月26日10時許，在臺北縣土
    城市（現改制為新北市土城區○○○路○ 段316 巷5 之3 號
    住處，先以針筒注射海洛因，施用第一級毒品海洛因，再將
    甲基安非他命置入玻璃球內燒烤吸取其煙氣之方式，施用第
    二級毒品甲基安非他命。嗣陳敏華因另案遭通緝，為警於99
    年10月27日16時30分許，在陳敏華上揭住處緝獲，並扣得海
    洛因2 包（毛重共為0.937 公克，驗餘共淨重0.263 公克）
    、甲基安非他命1 包（毛重0.437 公克，驗餘淨重0.1008公
    克），及陳敏華所有之甲基安非他命吸食器1 組、玻璃球1
    顆、磅秤1 臺、甲基安非他命殘渣袋7 袋、分裝袋2 袋、塑
    膠分裝勺2 支、注射針筒4 支、葡萄糖1 包等物，且採集陳
    敏華尿液送鑑定，鑑定結果呈鴉片類及甲基安非他命類陽性
    反應之事實。
二、案經臺北市政府警察局刑事警察大隊移送臺灣士林地方法院
    檢察署呈請臺灣高等法院檢察署檢察長移轉臺灣板橋地方法
    院檢察署檢察官偵查起訴。
    理  由
一、訊據被告陳敏華對於上揭事實坦承不諱，而被告於上開時、
    地經採尿送驗，鑑定結果呈鴉片類及甲基安非他命類陽性反
    應之事實，則有臺灣尖端先進生技醫藥股份有限公司99年11
    月11日出具之濫用藥物檢驗報告、姓名年籍代碼對照表各1
    份在卷可稽。復有扣案如附表一所示之海洛因2 包、附表二
    所示之甲基安非他命1 包，及陳敏華所有，分別供施用毒品
    所用之甲基安非他命吸食器1 組、玻璃球1 顆、磅秤1 臺、
    殘渣袋7 袋、分裝袋2 袋、塑膠分裝勺2 支、注射針筒4 支
    、葡萄糖1 包等物扣案足資佐證，本件事證已甚明確，被告
    犯行堪以認定。
二、核被告所為，係犯毒品危害防制條例第10條第1項、第2項之
    施用第一級毒品罪、及施用第二級毒品罪。被告施用前後持
    有毒品之低度行為，均為施用毒品之高度行為所吸收，不另
    論罪。被告所犯上開2 罪間，犯意各別，行為互殊，應予分
    論併罰。爰審酌被告施用毒品傷害自己身心狀態，且對社會
    造成嚴重影響，惟其犯罪後能坦承犯行犯後態度尚佳等一切
    情狀，分別處如主文所示之刑，及定其應執行之刑，以資懲
    儆。扣案之如附表一第一級毒品海洛因2 包、附表二之第二
    級毒品甲基安非他命1 包及甲基安非他命殘渣袋7 個（毒品
    量微無法析離秤重），均應依毒品危害防制條例第18條第1
    項前段宣告沒收銷燬之；扣案之甲基安非他命吸食器1 組、
    玻璃球1 顆、磅秤1 臺、殘渣袋7 袋、分裝袋2 袋、塑膠分
    裝勺2 支、注射針筒4 支、葡萄糖1 包等物，為被告所有，
    供施用毒品所用之物，應依刑法第38條第1 項第2 款規定宣
    告沒收。
據上論斷，應依刑事訴訟法第273 條之1 第1 項、第299 條第1
項前段，毒品危害防制條例第10條第1 項、第2 項，第18條第1
項前段，刑法第11條前段、第51條第5 款、第38條第1 項第2 款
，判決如主文。
本案經檢察官朱俊銘到庭執行職務。
中    華    民    國   100    年    4     月    6     日
                  刑事第五庭    法  官  胡堅勤
上列正本證明與原本無異。
如不服本判決，應於判決送達後10日內敘明上訴理由，向本院提
出上訴狀 (應附繕本) ，上訴於臺灣高等法院。其未敘述上訴理
由者，應於上訴期間屆滿後20日內向本院補提理由書「切勿逕送
上級法院」。
                                書記官  梁宜庭
中    華    民    國   100    年    4     月    6     日
附錄本案論罪科刑法條全文：
毒品危害防制條例第10條
施用第一級毒品者，處 6 月以上 5 年以下有期徒刑。
施用第二級毒品者，處 3 年以下有期徒刑。
附表一、海洛因貳包，共毛重零點玖參柒公克，驗餘共淨重零點
        貳陸參公克。
附表二、編號１、甲基安非他命壹包，毛重零點肆參柒公克，驗
        餘淨重零點壹零零捌公克。
        編號２、甲基安非他命殘渣袋柒個（量微無法析離秤重
        ）。
附表三、注射針筒肆支、葡萄糖壹包。
附表四、甲基安非他命吸食器壹組、玻璃球壹顆、磅秤壹台、分
        裝袋貳袋、塑膠分裝勺貳支。